臺灣高等法院高雄分院刑事判決　　　　 100年度上訴字第11號
上　訴　人　臺灣屏東地方法院檢察署檢察官
被　　　告　陳振發
選任辯護人　蔡將葳律師
被　　　告　蔡佳賓
上列上訴人因被告等殺人未遂等案件，不服臺灣屏東地方法院99
年度訴字第472 號中華民國99年10月25日第一審判決（起訴案號
：臺灣屏東地方法院檢察署99年度偵字第1298號），提起上訴，
本院判決如下：
    主  文
原判決關於陳振發部分撤銷。
陳振發殺人未遂，處有期徒刑伍年陸月；未扣案之槍枝壹把沒收
。
其他上訴駁回。
    事  實
一、緣江俊達、曾義雄、劉太陞、吳政龍、張志銘等8 人，因不
    滿星辰傳播公司（址設屏東縣屏東市○○路208 巷3 號）之
    會計黃雅玲向渠等收取帳款時之態度，而表示欲至該公司找
    黃雅玲理論，陳振發、蔡佳賓與林原璋（由檢察官另行簽分
    偵辦）等人或直接或間接經由黃雅玲而得知江俊達等人欲於
    民國（下同）98年12月25日6 時30分許，至星辰傳播公司鬧
    事，遂陸續於同日6 時40分許前到達星辰傳播公司前等候江
    俊達等人到場，陳振發並基於持有可發射子彈具有殺傷力之
    槍枝及子彈之犯意，攜帶1 支可發射子彈具有殺傷力之槍枝
    及數顆子彈前往，迨於同日6 時40分許，江俊達等人分乘2
    部自小客車到達現場，蔡佳賓見張志銘、曾義雄及江俊達下
    車，便與在場之李建志、蔡弦格、劉振裕（上3 人均由檢察
    官另行簽分偵辦）及其餘不詳男子等人共同基於傷害之犯意
    聯絡，分持球棒上前毆打張志銘、曾義雄及江俊達，致曾義
    雄、張志銘受傷（傷害部分業據曾義雄、張志銘撤回告訴）
    。張志銘、曾義雄、江俊達因見蔡佳賓一方人數眾多，且持
    有武器，不敵而欲逃跑，此時，劉太陞見張志銘等人逃跑，
    亦欲將所駕駛之車牌號碼1187-ML 號自小客車駛離，陳振發
    見劉太陞欲駕車逃逸，乃基於殺人之犯意，持上開槍枝朝劉
    太陞連續擊發至少2 槍，劉太陞因害怕遭擊中而順勢駕車撞
    擊其前方持槍之陳振發的右腳跟部位，使陳振發倒向其所駕
    駛自小客車之前擋風玻璃上，陳振發因而無法繼續開槍，劉
    太陞始倖免於難而能順利脫逃。
二、案經臺灣屏東地方法院檢察署檢察官自動偵查起訴。
    理  由
壹、撤銷改判部分（即被告陳振發殺人未遂，原審判無罪改判有
    罪部分）：
一、證據能力：
(一)、按被告以外之人（包括證人、鑑定人、告訴人、被害人及共
    同被告等）於檢察事務官、司法警察官或司法警察調查中所
    為之陳述，與審判中不符時，其先前之陳述具有較可信之特
    別情況，且為證明犯罪事實存否所必要者，得為證據，刑事
    訴訟法第159 條之2 定有明文。證人劉太陞、曾義雄、張志
    銘就被告陳振發在現場有無開槍，於警詢及原審所為陳述前
    後歧異，本院審酌證人劉太陞、曾義雄、張志銘於警詢時之
    陳述，未受外界到污染，亦無被告在庭之壓力，且距案發時
    間較近，記憶較清晰，而有較可信之情形，依上開規定，渠
    等上開警詢陳述有證據能力。
(二)、按被告以外之人於偵查中向檢察官所為陳述，除顯有不可信
    之情況者外，得為證據，同法第159 條之1 第2 項定有明文
    。證人劉太陞、曾義雄於檢察官偵查中具結所為陳述，並無
    證據證明有何顯不可信之情況，依上開規定，均有證據能力
    。
二、訊據被告陳振發固不否認於上開時間、地點，雙方發生糾紛
    時在場；惟矢口否認有持槍、開槍之行為，辯稱：我是從後
    面被撞，從所坐車上一走出去就被撞，就暈過去了，不知道
    誰拿槍云云。經查：
(一)、證人劉太陞於警詢陳稱：現場有二人持槍，一人朝我開槍，
    另一人朝我朋友吳政龍開槍，大約射擊8 發，我現場看到2
    支槍枝，2 支均是黑色短槍。（經警方提示陳振發身分證影
    像檔），就是陳振發持槍向我射擊的等情（見警卷第52頁、
    第53頁）；於檢察官偵查中具結證稱：「（當天你們是不是
    有被人家開槍？）是的」、「（你開的車子有中彈嗎？）有
    ，中二發，駕駛座的車門及左前輪胎」、「（後來警察有在
    你開的車子內找到彈頭？），有在車子裡面，駕駛座的位置
    ，找到一個彈頭」、「（另外一部車有中彈嗎？）有，一樣
    也是二發，左前葉子板及左前車門」、「（這一部車有找到
    彈頭嗎？）有，也是在駕駛座的地毯找到的，找到一個彈頭
    」、「（你是否認得當天開槍射中你車子的人？）認得……
    」「（你之前有看過對你開槍的人嗎？）沒有」、「（他對
    你開槍時，你離他多遠？）差不多偵查庭我站的位置到檢察
    官後面的門」、「（你說得距離不到10公尺？）對」、「（
    當天視線如何？）清楚，天亮了」、「（後來警察有給你指
    認照片？）有，警察給我四、五張照片彩色的照片指認」、
    （是你看照片，主動告訴警察是誰開槍的，還是警察告訴你
    是誰開槍的？）是我告訴警察的」、「（警察何時拿照片給
    你們指認？）隔二、三天才拿照片給我們指認的」、「（警
    察拿照片給你們指認前，你們是否告訴警察是誰開槍的？）
    沒有，因為我們不認識對方，我只有告訴警察有二個男的拿
    槍，其中對我開槍的那一個人，被我撞傷了」、「（後來你
    知道是誰對你開槍嗎？）後來警察拿給我指認的時候，有看
    到，是陳振發對我開槍的」、「（另外一個拿槍的，你認得
    嗎？）當時他站比較遠，他站在我的左斜後方，我比較沒有
    注意到他的長相」等語（見他卷第88頁至90頁）；其於本院
    審理時具結證稱：「（你的車子為何被槍打到？）我看到前
    面的被告陳振發拿槍朝著我們打，陳振發開槍後，我嚇到就
    要開車逃走才撞到陳振發。陳振發當時是站在我車子的左前
    方，槍指著我。」、「（陳振發開幾槍？）我聽到七、八聲
    槍聲。」等語（見本院卷第78頁）。
(二)、證人曾義雄於98年12月29日警詢證稱：我看到陳振發站在劉
    太陞的車子前，是陳振發先對劉太陞開槍，另一名男子才開
    槍，所以我對陳振發看得很清楚，之後我又在屏東基督教醫
    院看到他，對他印象深刻等情（見警卷第50頁正面）；於偵
    查中具結證稱：第一個開槍是陳振發，他對劉太陞的車子開
    槍，有聽到3 到5 槍的槍聲等情（見他卷第87頁）。
(三)、證人張志銘於警詢證稱：現場2 人持槍，1 人朝我開槍（按
    張志銘當時係與劉太陞、曾義雄同車），另一人朝吳政龍開
    槍，約射擊8 發子彈等語（見警卷第70頁）。
(四)、綜合上開劉太陞、曾義雄、張志銘之證述，足證被告陳振發
    確有持槍並朝劉太陞開槍至少2 發。至於證人劉太陞於原審
    雖改稱有看到陳振發持槍，但因緊張看不清楚他是否有開槍
    云云（見原審卷第78頁正面、第79頁正面）；證人曾義雄於
    原審雖改稱：沒注意有人拿槍對著劉太陞的車子云云（見原
    審卷第81頁背面）；證人張志銘於檢察官偵查中改稱：劉太
    陞有被開槍，只看到一個人拿槍，不記得拿槍的人，也不認
    識云云（見偵1298號卷第246 頁正面），於原審改稱：只看
    到陳振發拿槍，沒看到他開槍云云（見原審卷第84頁背面）
    ，惟此部分證詞與渠等於警詢或檢察官偵查中具結之上開證
    述歧異，況證人劉太陞於本院審理時亦證稱：被告陳振發有
    開槍等情明確，證人張志銘於偵查中陳稱：不記得拿槍的人
    云云，於原審又改稱：看到陳振發拿槍云云，於偵查中及原
    審之證詞反覆，而證人劉太陞、曾義雄、張志銘與被告陳振
    發就本案發生固處於對立地位，但或因為息事寧人、或因懾
    於對方之氣勢或其他因素，而有時不敢吐實，因此，證人劉
    太陞、曾義雄於原審及張志銘於原審及偵查中之上開陳稱：
    沒看到被告陳振發開槍云云，應係事後迴護被告陳振發之詞
    ，不足採信。
(五)、本案被告陳振發持有之槍、彈，因未扣案，故無法送鑑定是
    否具有殺傷力，惟依上開劉太陞於警詢之陳述，該槍、彈擊
    中而貫穿劉太陞所駕駛之1187－ML汽車駕駛座之車門（即左
    前門）及左前輪胎，並有該部汽車被子彈擊中之相關照片9
    張可參（見警卷第318 頁至322 頁）依常情，該槍、彈應具
    有殺傷力，雖不能證明係屬制式槍枝，但應屬可發射子彈具
    有殺傷力之槍枝及子彈。又不能證明被告陳振發於持上開槍
    、彈至現場前，即非法持有該槍、彈，應認被告陳振發係為
    至案發現場處理糾紛持有該槍彈而犯殺人未遂。又依上開證
    人劉太陞、曾義雄、張志銘之證述，現場另有一名男子持槍
    並開槍，但本院審酌被告陳振發接獲通知到現場處理糾紛，
    雖持槍至現場，但其開槍而犯殺人未遂，應屬現場偶發情形
    ，難認被告陳振發與該不詳姓名男子間有何犯意聯絡，公訴
    意旨亦未認定被告陳振發與該不詳姓名男子有犯意之聯絡。
(六)、依證人劉太陞之證述，被告陳振發開槍射擊時，是站在劉太
    陞所坐車子之左前方，但劉太陞所駕駛之1187－ML車子係駕
    駛座的車門（即左車門）及左前輪胎被射中，被告辯護人因
    認射中劉太陞所駕駛車子的人並非被告云云，惟被告陳振發
    雖站在劉太陞所駕駛車子之左前方射擊，但並非在正前方，
    且劉太陞所駕駛的車子當時並不能證明係在停止狀態，參以
    被告陳振發於緊急情況下射擊之準確度，以當時情形，被告
    陳振發對劉太陞開槍射擊，而射中劉太陞所駕駛車子之駕駛
    座的車門（即左前門）及左前輪胎，並不違反常情，辯護人
    所辯並不足採取。
(七)、被告陳振發持可發射子彈具有殺傷力之槍、彈，對劉太陞射
    擊，雖因或射擊準確度或因劉太陞車子行進中，而未射中劉
    太陞，僅射中劉太陞所駕駛車子之駕駛座的車門（即左車門
    ）及左前輪胎，但其有射殺劉太陞之犯意甚明；否則，倘其
    僅在於警告或威嚇劉太陞，儘可對空鳴槍或向地面射擊即可
    ，何須對著劉太陞開槍。
(八)、綜上所述，被告所辯不足採信，其未經許可，持有可發射子
    彈具有殺傷力之槍枝及子彈，而開槍射擊劉太陞之殺人未遂
    犯行，堪以認定。
三、核被告陳振發所為，其殺人未遂之行為，係犯刑法第271 條
    第2 項、第1 項之殺人未遂罪。其持有可發射子彈具有殺傷
    力之槍枝，係犯槍砲彈藥刀械管制條例第8 條第4 項之罪；
    其未經許可持有子彈，係犯同條例第12條第4 項之罪。其同
    時持有上開槍枝及子彈，係一行為觸犯上開條例二罪名，應
    依刑法第55條前段規定，從一重之未經許可，持有可發射子
    彈具有殺傷力之槍枝罪論斷。其為至案發現場處理糾紛，而
    同時持有上開槍彈，而犯殺人未遂，係於密接時間而為，應
    認係一行為而觸犯殺人未遂罪及未經許可持有可發射子彈具
    有殺傷力之槍枝罪之想像競合犯，應依刑法第55條前段，從
    一重之殺人未遂罪論處。其殺人未遂，為未遂犯，依刑法第
    25條第2 項規定減輕其刑。
四、原審未詳為推求，而為被告陳振發無罪之判決，自有未合，
    檢察官上訴意旨執此而指摘原判決此部分不當，為有理由，
    自應由本院將原判決關於被告陳振發部分撤銷改判。爰審酌
    被告陳振發僅因細故即持槍並開槍而殺人未遂，其行為對於
    社會治安之危害及其犯罪後之態度等一切情狀，量處如主文
    第二項所示之刑。其持有之上開槍枝（黑色短槍），雖未扣
    案，但係屬違禁物，且不能證明以滅失，應依刑法第38條第
    1 項第1 款規定宣告沒收。至於已擊發子彈而剩餘之彈殼，
    已非屬違禁物，故不予宣告沒收；又不能證明被告陳振發尚
    持有未擊發之子彈，自無沒收子彈之問題。
五、另檢察官於原審以臺灣屏東地方法院檢察署99年度偵字第46
    76號聲請併辦意旨，略以：被告陳振發持槍射擊劉太陞所駕
    車輛，認被告涉犯刑法第271 條第2 項、第1 項之殺人未遂
    罪，與上開被告陳振發殺人未遂為同一事實等語。惟因原審
    判決被告陳振發無罪，業經原審退回該併案在案，併此敘明
    。
貳、上訴駁回部分（即被告蔡佳賓被訴偽證，原審判決無罪部分
    ）：
一、公訴意旨略以：緣江俊達、曾義雄、劉太陞、吳政龍、張志
    銘等8 人，因不滿星辰傳播公司（址設屏東縣屏東市○○路
    208 巷3 號）之會計黃雅玲向渠等收取帳款時之態度，而表
    示欲至該公司找黃雅玲理論，陳振發、蔡佳賓與林原璋（由
    檢察官另行簽分偵辦）等人或直接或間接經由黃雅玲而得知
    江俊達等人欲於民國98年12月25日6 時30分許，至星辰傳播
    公司鬧事，遂陸續於同日6 時40分許前到達星辰傳播公司前
    等候江俊達等人到場，陳振發並基於持有可發射子彈槍枝及
    子彈之犯意，攜帶1 支不詳手槍及數顆子彈前往，迨於同日
    6 時40分許，江俊達等人分乘2 部自小客車到達現場，被告
    蔡佳賓見張志銘、曾義雄及江俊達下車，便與在場之李建志
    、蔡弦格、劉振裕（上3 人均由檢察官另行簽分偵辦）及其
    餘不詳男子等人共同基於傷害之犯意聯絡，分持球棒上前毆
    打張志銘、曾義雄及江俊達，致曾義雄、張志銘受傷（傷害
    部分業據曾義雄、張志銘撤回告訴）。張志銘、曾義雄、江
    俊達因見被告蔡佳賓方人數眾多，且持有武器，不敵而欲逃
    跑，此時，劉太陞見張志銘等人逃跑，亦欲將所駕駛之車牌
    號碼1187-ML 號自小客車駛離，陳振發見劉太陞欲駕車逃逸
    ，乃基於殺人之犯意，持手槍朝劉太陞所駕車輛駕駛座之位
    置連續擊發3 、4 槍，劉太陞因害怕遭擊中而順勢駕車撞擊
    其前方持槍之被告陳振發的右腳跟部位，使陳振發倒向其所
    駕駛自小客車之前擋風玻璃上，陳振發因而無法繼續開槍，
    劉太陞始倖免於難而能順利脫逃。蔡佳賓明知上情，於99年
    3 月17日17時12分許，在臺灣屏東地方法院檢察署第八偵查
    庭，就其自身、陳振發、林原璋及其餘共犯所涉及之99年度
    偵字第1298號殺人未遂等案件，以證人之身分接受檢察官偵
    訊時，於具結後，竟仍基於偽證之犯意，就被告陳振發有無
    持槍及林原璋到場等與案情至關重要之事項，虛偽陳述：伊
    當日是要離開時，才在成功路與青島街之路口看到陳振發倒
    地，之前並沒有看到陳振發，亦沒有看到林原璋，更沒有看
    到陳振發持槍及開槍等語，而為幫助脫免陳振發及林原璋所
    涉及之相關罪責，並企圖使檢察官偵辦及日後法院審判因而
    發生錯誤之事實認定，影響司法之正確性。因認被告蔡佳賓
    涉犯刑法第168 條之偽證罪嫌云云。
二、按犯罪事實應依證據認定之，無證據不得認定犯罪事實；又
    不能證明被告犯罪者，應諭知無罪之判決，刑事訴訟法第15
    4 條第2 項、第301 條第1 項分別定有明文。次按事實之認
    定，應憑證據，如未能發現相當證據，或證據不足以證明，
    自不能以推測或擬制之方法，以為裁判之基礎；又認定犯罪
    事實所憑之證據，雖不以直接證據為限，間接證據亦包括在
    內，然而無論直接或間接證據，其為訴訟上之證明，須於通
    常一般之人不致有所懷疑，而得確信其為真實之程度者，始
    得據為有罪之認定；再認定不利於被告之事實，須依積極證
    據，苟積極證據不足為不利於被告事實之認定時，即應為有
    利於被告之認定，更不必有何有利之證據（最高法院著有40
    年台上字第86號、76年台上字第4986號、30年上字第816 號
    判例參照）。次按刑法第168 條之偽證罪，係以證人於案情
    有重要關係之事項，故意為虛偽之陳述為構成要件之一，而
    所謂「虛偽之陳述」，必須行為人以明知不實之事項，故為
    虛偽之陳述，始為相當；質言之，必須行為人主觀上明知反
    於其所見所聞之事項，故意為不實之陳述而言，如上訴人就
    其聽聞而為證述，或因誤會或記憶不清而有所錯誤，因欠缺
    犯罪故意，均與故為虛偽陳述之犯罪構成要件有間，則不能
    以本罪相繩（最高法院92年度台上字第4895號判決意旨參照
    ）。
三、訊據被告蔡佳賓矢口否認有何偽證之犯行，辯稱：伊在現場
    追打被害人，伊沒有看到誰開的槍，也沒有看到林原璋在現
    場，伊不知道陳振發何時到現場，伊看到陳振發時，他已經
    倒在地上了，伊在檢察官偵查中具結所為之證述，並無偽證
    等語。經查：
(一)、本件被告蔡佳賓曾於99年3 月17日17時12分許，在臺灣屏東
    地方法院檢察署第八偵查庭，經檢察官告以得拒絕證言，復
    諭知具結之義務、偽證之處罰規定及命朗讀結文，並供前具
    結，仍證稱：伊當日是要離開時，才在成功路與青島街之路
    口看到陳振發倒地，之前並沒有看到陳振發，亦沒有看到林
    原璋，更沒有看到陳振發持槍及開槍等情，業據被告蔡佳賓
    供明在卷，並有檢察官訊問筆錄、證人結文在卷足憑（見99
    年度偵字第2970號卷第15~17 頁），是被告上開證詞，係依
    法具結所為之證述。
(二)、公訴意旨雖認被告蔡佳賓上開所證為虛偽陳述云云。惟查，
    被告蔡佳賓於警詢陳稱：有至星辰公司，有聽到槍聲，不知
    何人開槍等情（見警卷第37頁）；於99年4 月20日檢察官偵
    查中陳稱：當天真的沒有看到林原璋等語（見偵2970號卷第
    67頁、第68頁），於99年3 月17日原審羈押庭陳稱：沒有看
    到林原璋，當天我打完了要離開，在星辰公司附近青島街與
    成功路口看到路邊躺一人，仔細看才知道是陳振發，他昏倒
    了，後來我和劉振裕、李建志送他去醫院，打架時沒看到陳
    振發拿槍等情（見聲羈卷第6 、7 頁）；於原審99年5 月14
    日審理時供稱：沒看到誰拿槍，不知陳振發何時到現場，我
    在十字路口看到他時，他已倒在地上等語（見原審訴卷第33
    頁），於99年10月11日原審審理時供稱：確實沒看到林原璋
    ，也沒看到陳振發拿槍等情（見原審卷第179 頁），前後所
    為陳述，始終一致，又無確切之證據足以證明被告蔡佳賓確
    有看到陳振發持槍、開槍及林原璋在現場等情節。至於檢察
    官上訴意旨雖以，證人蔡弦格於偵查中陳稱：當天是蔡佳賓
    叫伊去現場，伊先到一下子，蔡佳賓也來了，伊當天有看到
    陳振發拿一支槍，是右手拿槍；伊追人回來後在星辰公司的
    巷子口有看到林原璋等語，及證人黃雅玲於偵查中證述：林
    原璋是公司的登記負責人，很少進公司，負責圍事，當天伊
    有打電話給陳振發及林原璋，陳振發沒有接電話，林原璋有
    接電話等語，因認為被告蔡佳賓叫去現場之蔡弦格都可看到
    陳振發拿槍並看到林原璋在場，則叫蔡弦格到場且與陳振發
    、林原璋關係更為深厚之被告蔡佳賓，理應會注意現場狀況
    （例如有何人在場）及陳振發、林原璋之動態，而可看到陳
    振發持槍及林原璋到場等情形。則被告蔡佳賓上開具結後之
    證述，即屬對案情有重要關係之事項為虛偽陳述，與刑法偽
    證之要件相符，而認原審就被告蔡佳賓被訴偽證罪為無罪判
    決不當等語。本院審酌證人蔡弦格、黃雅玲於檢察官偵查中
    固為上開證述，且縱令被告蔡佳賓當時亦在現場，但案發現
    場場面混亂，而被告蔡佳賓於現場所在之位置、視線，並不
    能證明能清楚看到陳振發持槍、開槍及林原璋亦在現場之情
    節，又被告蔡佳賓在現場所見所聞及注意力，亦未必與證人
    蔡弦格、黃雅玲相同，自不能以證人蔡弦格、黃雅玲有目擊
    上情，而臆測被告蔡佳賓當然有目擊相同情節而故為不實之
    陳述，論以偽證罪名。
(三)、綜上所述，既不足認定被告蔡佳賓就此有故意為不實之陳述
    ；此外，又查無其他積極證據足以證明被告蔡佳賓有偽證之
    犯行，自難遽以偽證罪相繩。
四、原審因而為被告蔡佳賓被訴偽證罪部分，諭知無罪之判決，
    核無不合，檢察官上訴意旨仍執前詞而認被告蔡佳賓此部分
    犯罪，為無理由，應予駁回。
參、被告蔡佳賓被訴涉犯刑法第277 條第1 項之傷害罪部分，業
    經原審判決公訴不受理確定在案，併此敘明。
據上論結，應依刑事訴訟法第368 條、第369 條第1 項前段、第
364 條、第299 條第1 項前段，槍砲彈藥刀械管制條例第8 條第
4 項、第12條第4 項，刑法第271 條第2 項、第1 項、第25條第
2 項、第55條第1 項前段，判決如主文。
本案經檢察官李門騫到庭執行職務。
中    華    民    國  100     年    5     月    12    日
                  刑事第六庭    審判長法  官  王憲義
                                      法  官  簡志瑩
                                      法  官  邱永貴
以上正本證明與原本無異。
如不服本判決應於收受本判決後10日內向本院提出上訴書狀，其
未敘述上訴理由者，並得於提起上訴後10日內向本院補提理由書
狀（均須按他造當事人之人數附繕本）「切勿逕送上級法院」。
中    華    民    國  100     年    5     月    12    日
                                      書記官  盧雅婷
附錄本件判決論罪科刑法條：
刑法第271 條
殺人者，處死刑、無期徒刑或10 年以上有期徒刑。
前項之未遂犯罰之。
預備犯第1 項之罪者，處2 年以下有期徒刑。
槍砲彈藥刀械管制條例第8 條
未經許可，製造、販賣或運輸鋼筆槍、瓦斯槍、麻醉槍、獵槍、
空氣槍或第4 條第1 項第1 款所定其他可發射金屬或子彈具有殺
傷力之各式槍砲者，處無期徒刑或5 年以上有期徒刑，併科新臺
幣1 千萬元以下罰金。
未經許可，轉讓、出租或出借前項所列槍枝者，處5 年以上有期
徒刑，併科新臺幣1 千萬元以下罰金。
意圖供自己或他人犯罪之用，而犯前二項之罪者，處無期徒刑或
7 年以上有期徒刑，併科新臺幣1 千萬元以下罰金。
未經許可，持有、寄藏或意圖販賣而陳列第1 項所列槍枝者，處
3 年以上10年以下有期徒刑，併科新臺幣7 百萬元以下罰金。
第 1 項至第3 項之未遂犯罰之。
犯第1 項、第2 項或第4 項有關空氣槍之罪，其情節輕微者，得
減輕其刑。
槍砲彈藥刀械管制條例第12條
未經許可，製造、販賣或運輸子彈者，處1 年以上7 年以下有期
徒刑，併科新台幣500 萬元以下罰金。
未經許可，轉讓、出租或出借子彈者，處6 月以上5 年以下有期
徒刑，併科新台幣300 萬元以下罰金。
意圖供自己或他人犯罪之用，而犯前二項之罪者，處3 年以上10
年以下有期徒刑，併科新台幣700 萬元以下罰金。
未經許可，持有、寄藏或意圖販賣而陳列子彈者，處5 年以下有
期徒刑，併科新台幣300 萬元以下罰金。
第1 項至第3 項之未遂犯罰之。